臺灣新竹地方法院刑事判決　　　　　　　　　　　　　九十三年度易字第三七四號
　　公　訴　人　臺灣新竹地方法院檢察署檢察官
　　被　　　告　甲○○　男　三.
右列被告因違反毒品危害防制條例案件，經檢察官提起公訴（九十三年度毒偵字第五
五九、五七０號），本院合議庭裁定進行簡式審判程序，判決如左：
    主  文
甲○○連續施用第二級毒品，累犯，處有期徒刑柒月。
扣案安非他命壹包（毛重零點公克），沒收銷燬。
    事  實
一、甲○○曾有搶奪、過失致死、違反麻醉藥品管理條例等前科，最近一次係因持有
    第一級毒品之違反毒品危害防制條例案件，經本院判處有期徒刑二月確定，並於
    民國九十三年二月十七日易科罰金執行完畢。又其前因施用毒品案件，經依本院
    九十二年度毒聲字第七二六號裁定送觀察、勒戒後，認無繼續施用毒品之傾向，
    業經臺灣新竹地方法院檢察署檢察官於九十三年一月二十日將其釋放，並於同年
    月二十七日以九十二年度毒偵字第四一九、一０三一號為不起訴處分確定。詎仍
    不知悔改，於觀察、勒戒執行完畢釋放後之五年內，再基於概括犯意，自九十三
    年三月間某日起至九十三年十月十二日晚上某時止，以將安非他命放在吸食器內
    加熱生煙吸食之方式，在其位於新竹市○區○○路一段四九六巷五弄六號住處及
    友人不詳住處等地，以數天、一週或一月一次不等之頻率，連續施用安非他命多
    次，其間於九十三年三月二十三日上午九時十六分許，在新竹市○區○○路、千
    甲路口，及於九十三年五月二十四日下午四時四十分許，在新竹市○區○○路一
    段四九六巷五弄六號住處，及於九十三年十月十三日晚上十時五十分許，在新竹
    縣芎林鄉○○路○段五八二巷二十八號前因駕駛車號ＪＸ─二一Ｏ六號贓車（此
    部分另由檢察官偵辦），而分別為警查獲，九十三年五月二十四日遭查獲該次並
    扣得第二級毒品安非他命一包（毛重零點三公克）。
二、案經新竹市警察第一分局、第二分局報告臺灣新竹地方法院檢察署檢察官偵查起
    訴。
      理  由
一、本件被告甲○○所犯施用第二級毒品之罪，非死刑、無期徒刑、最輕本刑為三年
    以上有期徒刑之罪，或高等法院管轄第一審案件，被告於本院準備程序進行中，
    就被訴事實為有罪之陳述，經本院合議庭認合於刑事訴訟法第二百七十三條之一
    第一項之規定，裁定進行簡式審判程序，合先敘明。
二、訊據被告對於右揭事實均坦承不諱，並有下列事證，足認被告自白符合事實：
  (一)被告於九十三年三月二十三日（尿液代號Ｂ─０七四）、九十三年五月二十四日
    （尿液代號：Ａ─一三０），為警查獲後所採集之尿液經送檢驗均確呈甲基安非
    他命陽性反應，有新竹市警察局辦理煙毒、麻醉藥品案尿液送檢人真實姓名代號
    對照表暨送驗登記簿、新竹市衛生局九十三年四月一日衛檢字第三六七一號、九
    十三年五月二十七日衛檢字第六０六二號不法藥物尿液初步篩檢報告書等在卷為
    憑（見九十三年度毒偵字第五五九號卷第一四、一五頁，九十三年度毒偵字第五
    七０號卷【下稱第五七０號卷】第六八、六九頁）。
  (二)此外，並有安非他命一包（毛重零點三公克）扣案為憑（九十三年度安保管字第
    一五一號，扣押物品清單見第五七０號卷第七四頁），是被告自白與事實相符，
    本件事證明確，被告前開犯行均洵堪認定。
三、再者，被告前因施用毒品案件，經送觀察勒戒處所執行觀察、勒戒後，認無繼續
    施用毒品之傾向，業經臺灣新竹地方法院檢察署檢察官於九十三年一月二十日將
    其釋放，並於同年月二十七日以九十二年度毒偵字第四一九、一０三一號為不起
    訴處分確定，亦有不起訴處分書、法務部檢察官線上查詢刑案人犯在監所最新資
    料報表等在卷可參（見第五七０號卷第七０、七一頁），是被告係在觀察、勒戒
    執行完畢釋放後五年內再犯施用毒品罪，所為應論罪科刑。
四、核被告甲○○所為係犯毒品危害防制條例第十條第二項之施用第二級毒品罪。其
    先後多次施用第二級毒品安非他命之行為，時間緊接，所犯罪名相同，顯係出於
    概括之犯意為之，依刑法第五十六條連續犯之規定，論以一罪，並加重其刑。又
    其持有第二級毒品安非他命後進而施用，其持有之低度行為，應為施用之高度行
    為所吸收，爰不另論其持有第二級毒品罪。其曾有搶奪、過失致死、違反麻醉藥
    品管理條例等前科，最近一次係因持有第一級毒品之違反毒品危害防制條例案件
    ，經本院判處有期徒刑二月確定，並於九十三年二月十七日易科罰金執行完畢，
    有前揭法務部檢察官線上查詢刑案人犯在監所最新資料報表、臺灣高等法院被告
    全國前案紀錄表等在卷可稽，其於有期徒刑執行完畢五年內再犯本件有期徒刑以
    上之罪，應依刑法第四十七條規定論以累犯，並遞加重其刑。爰審酌被告素行不
    佳，已因施用毒品執行觀察、勒戒，卻不知悔改，仍未能痛下決心拒用毒品，顯
    然自制力薄弱，且多次查獲，施用毒品期間達七個月之久，惟念其所為係戕害自
    身身心健康，犯罪手段、情節及所生危害均尚非重大，參以其犯罪後坦承犯行等
    一切情狀，量處如主文所示之刑，以資懲儆。
五、扣案物沒收銷燬部分：
  (一)扣案安非他命一包（毛重零點三公克，九十三年度安保管字第一五一號，扣押物
    品清單見第五七０號卷第七四頁），為管制之第二級毒品，應依毒品危害防制條
    例第十八條第一項前段沒收銷燬。
  (二)被告於九十三年十月十三日為警查獲時，雖亦扣得玻璃球一個（九十三年度保管
    字第一六三九號），然被告否認該玻璃球為其所有之物，是該扣案玻璃球不符合
    沒收之規定，爰不諭知沒收。
六、檢察官初起訴指被告係自九十三年三月間某日起至九十三年五月二十四日晚上九
    時許往前回溯九十六小時內之某時止，連續多次施用安非他命毒品，然被告係自
    九十三年三月間某日起至九十三年十月十二日晚上某時止，以數天、一週或一月
    一次不等之頻率，連續多次施用安非他命毒品，業經本院認定如前，是被告未經
    起訴部分與起訴施用第二級毒品部分，有連續犯之裁判上一罪關係，業經檢察官
    於本院準備程序及簡式審判程序時以言詞擴張此部分之犯罪事實，本院自應併予
    審理，附此敘明。
七、據上論斷，應依刑事訴訟法第二百七十三條之一第一項、第二百九十九條第一項
    前段，毒品危害防制條例第十條第二項、第十八條第一項前段，刑法第十一條前
    段、第五十六條、第四十七條，判決如主文。
本案經檢察官詹昭書到庭執行職務。
中　　　華　　　民　　　國　　九十三　　年　　 十二 　　月　　二十二　　日
                              臺灣新竹地方法院刑事第三庭
                                      法    官  黃美盈
如不服本判決，應於判決送達後十日內向本院提出上訴狀（應附繕本），上訴於臺灣
高等法院。
右正本證明與原本無異。
                                        書記官  吳尚文
中　　　華　　　民　　　國　　九十三　　年　  　十二　　月　　二十三　　日
附錄本案論罪科刑法條：
毒品危害防制條例第十條第二項：
施用第二級毒品者，處三年以下有期徒刑。
